【裁判字號】    97,易,1398
【裁判日期】    971212
【裁判案由】    傷害等
【裁判全文】
臺灣彰化地方法院刑事判決              97年度易字第1398號
公  訴  人  臺灣彰化地方法院檢察署檢察官
被      告  丙○○
上列被告因傷害等案件，經檢察官提起公訴（97年度偵字第5920
號），本院判決如下：
    主  文
丙○○公然侮辱人，處拘役陸日，如易科罰金，以新臺幣壹仟元
折算壹日。又傷害人之身體，處拘役拾貳日，如易科罰金，以新
臺幣壹仟元折算壹日。又以加害生命之事，恐嚇他人致生危害於
安全，處拘役捌日，如易科罰金，以新臺幣壹仟元折算壹日。應
執行拘役貳拾伍日，如易科罰金，以新臺幣壹仟元折算壹日。
    犯罪事實
一、丙○○與乙○○同在彰化縣彰化市○○路31號旁（即八卦山
    第一停車場）擺攤，於民國97年5月13日11時許，二人在因
    擺攤問題發生糾紛，丙○○於上揭多數人可共見共聞之場所
    ，先基於公然侮辱之犯意，以「鴨霸、全家都是鴨霸」等語
    公然侮辱乙○○，足以對於乙○○在社會上所保持之人格及
    地位，達貶損其評價之程度；又基於傷害之犯意，以其拳頭
    毆打乙○○臉部，致乙○○受有左臉頰受有挫傷之傷害；再
    對乙○○恐嚇稱：「見一次打一次，要吐口水淹死人」等語
    ，以此加害身體之方式恐嚇乙○○，致乙○○心生畏懼，而
    危害其安全。
二、案經乙○○訴由彰化縣警察局彰化分局報告臺灣彰化地方法
    院檢察署檢察官偵查起訴。
    理    由
一、按除簡式審判程序、簡易程序及第376條第1款、第2款所列
    之罪之案件外，第一審應行合議審判，刑事訴訟法第284條
    之1定有明文；本件被告所犯係屬刑事訴訟法第376條第1款
    所列之罪，爰依法行獨任審判。再按被告以外之人於審判外
    之陳述，雖不符刑事訴訟法第159條之1至第159條之4之規定
    ，而經當事人於審判程序同意作為證據，法院審酌該言詞陳
    述或書面陳述作成時之情況，認為適當者，亦得為證據。
    當事人、代理人或辯護人於法院調查證據時，知有第159條
    第1項不得為證據之情形，而未於言詞辯論終結前聲明異議
    者，視為有前項之同意，刑事訴訟法第159條之5定有明文。
    立法意旨在於傳聞證據未經當事人之反對詰問予以核實，原
    則上先予排除。惟若當事人已放棄反對詰問權，於審判程序
    中表明同意該等傳聞證據可作為證據；或於言詞辯論終結前
    未聲明異議，基於尊重當事人對傳聞證據之處分權，及證據
    資料愈豐富，愈有助於真實發見之理念，且強化言詞辯論主
    義，使訴訟程序得以順暢進行，上開傳聞證據亦均具有證據
    能力。查本案全部卷證，公訴人、被告均不爭執其證據能力
    ，本院復衡以該等供述證據作成時之情況，應為適當，是可
    認後述所引用證據之證據能力均無疑義。
二、訊據被告丙○○固坦承因擺攤糾紛於上開時地以鴨霸等語公
    然侮辱告訴人，惟矢口否認毆打及恐嚇告訴人，辯稱，伊未
    恐嚇告訴人，是告訴人先出手打伊，伊只是用手撥開云云，
    惟查上開事實，業據告訴人於警訊、偵查中證述甚詳，另據
    證人甲○○於偵查中具結證述明確；證人甲○○復於本院審
    理中證稱：「（本案被告及告訴人在八卦山那裡發生的糾紛
    ，你有看到事情發生經過？）有。被告及告訴人他們二人先
    吵架，然後男的（被告）就以拳頭打女的（告訴人）左臉一
    下。」、「（男的有無說什麼話？）男的沒有罵髒話，只有
    罵女的『鴨霸』、『看他一次，打他一次』。」、「（你有
    無聽到男的有說要叫黑道打他？）沒有，我只有聽到要以口
    水淹死他。」等語明確；核與告訴人證述之情節相符，被告
    雖否認上情，應屬推卸刑責之詞，尚不足採信。此外，並有
    彰化基督教醫院驗傷診斷書1紙在卷可資佐證，被告犯行應
    堪認定。
三、核被告所為，係犯有刑法第277條第1項之傷害罪、第305條
    之恐嚇罪、第309條第1項之公然侮辱罪。被告所犯上開三罪
    ，犯意各別、所犯罪名不同，應分別論科。爰審酌被告與告
    訴人僅因擺攤細故而起糾紛、及其犯罪之動機、手段、對告
    訴人造成之身體、名譽、心裡之損害程度，暨被告未能坦認
    犯行、與告訴人達成和解之犯後態度等一切情狀，分別量處
    如主文所示之刑，並諭知易科罰金之折算標準。
據上論斷，應依刑事訴訟法第299條第1項前段，刑法第277條第1
項、第305條、第309條第1項、第41條第1項前段、第51條第6款
，刑法施行法第1條之1第1項、第2項前段，判決如主文。
本案經檢察官林子翔到庭執行職務
中    華    民    國    97    年    12    月    12    日
                  刑事第四庭      法  官  吳俊螢
以上正本證明與原本無異。
如不服本判決，應於收受判決後10日內向本院提出上訴書狀，並
應敘述具體理由；其未敘述上訴理由者，應於上訴期間屆滿後20
日內向本院補提理由書（均須按他造當事人之人數附繕本「切勿
逕送上級法院」）。
告訴人或被害人對於判決如有不服具備理由請求檢察官上訴者，
其上訴期間之計算係以檢察官收受判決正本之日期為準。
中    華    民    國    97    年    12    月    12    日
                                  書記官  林怡吟
附錄本案論罪科刑法條：
中華民國刑法第277條
傷害人之身體或健康者，處3年以下有期徒刑、拘役或1千元以下
罰金。
犯前項之罪因而致人於死者，處無期徒刑或7年以上有期徒刑；
致重傷者，處3年以上10年以下有期徒刑。
中華民國刑法第305條
以加害生命、身體、自由、名譽、財產之事，恐嚇他人致生危害
於安全者，處2 年以下有期徒刑、拘役或3 百元以下罰金。
中華民國刑法第309條
公然侮辱人者，處拘役或 3 百元以下罰金。
以強暴犯前項之罪者，處 1 年以下有期徒刑、拘役或 5 百元以
下罰金。


司法院資訊處製作；財團法人民間司法改革基金會備份。
